臺灣高等法院高雄分院刑事判決　　　　　　　　　　　九十一年度上訴字第四四號
　　上　訴　人　臺灣屏東甲方法院檢察署檢察官
　　被　　　告　丙○○
右上訴人因被告公共危險等案件，不服臺灣屏東甲方法院九十年度訴字第二六四號中
華民國九十年八月三十日第一審判決（起訴案號：臺灣屏東甲方法院檢察署九十年度
偵字第一０二一號），提起上訴，本院判決如左：
      主  文
上訴駁回。
     事  實
一、丙○○於民國九十年一月十一日二十二時許，見乙○○與友人劉光莉在屏東縣瑪
    家鄉北葉村「如意小吃部」喝酒聊天，欲上前攀談，乙○○未予理會，竟基於毀
    損之故意，於同年月十二日凌晨四時許，以其所有之打火機點燃乙○○所有置於
    如意小吃部圍牆外之車號ＧＫ五─三七七號機車座墊，致使該機車之踏墊、坐椅
    、前方之塑膠蓋及車內之電線等全數燒毀，足以生損害於乙○○，旋於同日為警
    查獲，並扣得打火機一個。
二、案經乙○○訴由屏東縣警察局內埔分局移送臺灣屏東甲方法院檢察署檢察官偵查
    起訴。
     理  由
一、訊據被告丙○○雖矢口否認有前述犯行，惟查前開事實，業據被告於警訊及原審
    審理時供承不諱，核與告訴人乙○○所指訴情節相符，並經證人劉光莉證述屬實
    ，復有遭燒毀之機車照片三幀在卷及被告所有供燒毀機車之打火機一個扣案可資
    佐證，事證明確，被告於審理時翻異前供，空言否認犯行，顯係事後卸責之詞，
    不足採信，其犯行洵堪認定。
二、核被告丙○○所為，係犯刑法第三百五十四條之毀損罪；公訴人認被告所為，係
    犯同法第一百七十五條第一項之放火罪，惟查上述機車係停放於如意小吃部圍牆
    外，圍牆內始為由鐵皮搭蓋之如意小吃部，此有現場照片卷附可證，另據被告供
    稱：該圍牆約有一人高，如意小吃部離圍牆約三公尺，且附近除如意小吃部外，
    並無其他建築物等情，是該機車雖起火燃燒，然並無延燒可能，亦無造成該機車
    以外物品燒毀之具體公共危險，是本件起訴法條容有誤會，惟起訴之社會基本事
    實相同，爰予變更起訴法條。
三、原審因而適用刑法第三百五十四條、第四十一條第一項前段、第三十八條第一項
    第二款，罰金罰鍰提高標準條例第一條前段、第二條之規定，並審酌被告之素行
    、犯罪動機、目的、手段、所生危害及犯後態度等一切情狀，量處拘役五十日，
    如易科罰金以三百元折算一日。扣案打火機一個係被告所有，且供犯罪所用之物
    ，此據其於原審供明在卷，依刑法第三十八條第一項第二款之規定，宣告沒收，
    其認事用法，均無不合，量刑亦屬適當，公訴人上訴意旨，以被告用打火機點燃
    置於如意小吃部旁之機車，有延燒該小吃部之可能，應負公共危險罪責，指摘原
    判決不當，並無理由，應予駁回。
據上論結，應依刑事訴訟法第三百六十八條，判決如主文。
本案經檢察官劉文水到庭執行職務。
中    華    民    國     九十一     年       二       月     八     日
                              臺灣高等法院高雄分院刑事第七庭
                                  審判長法官  李春昌
                                        法官  莊飛宗
                                        法官  黃憲文
右正本證明與原本無異。
檢察官如不服本判決應於收受本判決後十日內向本院提出上訴書狀，其未述上訴理
由者，並得於提起上訴後十日內向本院補提理由書狀（均須按他造當事人之人數附繕
本)「切勿逕送上級法院」。
被告不得上訴
                書記官  黃玉珠
中    華    民    國     九十一     年       二       月     十五   日
附錄：本判決論罪科刑法條：
刑法第三百五十四條
毀棄、損壞前二條以外之他人之物或令致不堪用，足以生損害於公眾或他
人者，處二年以下有期徒刑、拘役或五百元以下罰金。
                                                                 Ｊ
